臺灣嘉義地方法院刑事判決　　　　　　　 96年度易字第317號
公　訴　人　臺灣嘉義地方法院檢察署檢察官
被　　　告　丙○○
　　　　　　　　　　（另案於臺灣雲林第二監獄執行中）
被　　　告　甲○○
　　　　　　　　　　（另案羈押於臺灣嘉義看守所）
上列被告因竊盜案件，經檢察官提起公訴（96年度偵字第1922號
），本院判決如下：
    主  文
丙○○犯竊盜罪，累犯，處有期徒刑伍月。又共同犯竊盜罪，累
犯，處有期徒刑肆月。應執行有期徒刑捌月。
甲○○共同犯竊盜罪，累犯，處有期徒刑肆月，如易科罰金，以
新臺幣壹仟元折算壹日。
    事  實
一、丙○○曾因竊盜案件，經臺灣雲林地方法院於民國93年4月
    9日以93年度易字第104號判處有期徒刑7月，於93年4月30日
    確定，並於94年10月14日縮刑期滿執行完畢。甲○○則曾因
    犯竊盜案件，經本院於94年3月31日以94年度易字第56號各
    判處有期徒刑判7月、4月，定應執行有期徒刑10月，於94年
    4  月29日判決確定，並於95年3月24日縮刑期滿執行完畢在
    案。猶均不知警惕，丙○○於96年2月19日上午9時30分許，
    在雲林縣北港鎮北港牛墟內停車場內，復意圖為自己不法所
    有，以自備鑰匙1支（未扣案），獨自竊取丁○○所有之車
    牌號碼MKL-669號重型機車，得手後，次日（同年月20日）
    上午11時25分許，聯絡甲○○前來騎乘該竊得之贓車（甲○○就此贓物部分不知情）搭載丙○○，駛至嘉義縣太保市○○路○段577號「嘉泰自助餐店」前，因2人缺錢花用，乃另
    行基於意圖不法所有之犯意聯絡，進入未上鎖之該餐店內，
    共同竊取乙○○所有之白鐵圓筒1個、白鐵長方形大餐盤11
    個、白鐵長方形小餐盤5個、白鐵長方形保溫架1個等物（下
    簡稱系爭餐具），得手後，2人乃共乘上開機車載送上開餐
    具準備銷贓時，於96年2月20日上午11時25分許，在嘉義縣
    太保市嘉太工業區○○○○道路處，為警發現可疑而當場查
    獲。
二、案經丁○○、乙○○訴由嘉義縣警察局水上分局報告臺灣嘉
    義地方法院檢察署檢察官偵查起訴。
    理  由
一、按被告以外之人於審判外之陳述，雖為傳聞證據，然經當事
    人於審判程序同意作為證據，法院審酌該言詞陳述或書面陳
    述作成時之情況，認為適當者，亦得為證據。當事人、代理
    人或辯護人於法院調查證據時，知有刑事訴訟法第159條第1
    項不得為證據之情形，而未於言詞辯論終結前聲明異議者，
    視為有前項之同意，同法第159條之5定有明文。查證人即告
    訴人丁○○、乙○○等人於警詢中之供述，雖均係審判外之
    陳述，但被告於本院審理期日，就上開供證均未爭執其證據
    能力，揆之上開規定，自得為證據，一併敘明。
二、上開犯罪事實，業據被告丙○○於警詢、偵查中及本院審理
    時坦白承認；被告甲○○固不否認於96年2月20日，與被告
    丙○○共乘系爭機車，協助被告丙○○將上開餐具搬上該機
    車，於變賣途中為警查獲等節，惟矢口否認有何竊盜犯行，
    辯稱：被告丙○○向伊表示系爭餐具是其朋友所有，因為沒
    有營業，要拿去賣，伊並不知情云云。經查，被告丙○○於
    偵查中具結證稱：「起先我騙他（即被告甲○○）說是我朋
    友要開店，後來才跟他說機車沒有油了，要變賣加油，他沒
    有說什麼」等語，足見被告甲○○當知被告丙○○取走「他
    人所有」餐具之目的，係為轉賣變現以加油。而被告甲○○
    前即因任意牽走他人所有機車之竊盜犯行，經本院94年度易
    字第56號判處有期徒刑7月，有該判決附卷可查（見偵卷第
    24、25頁），是被告甲○○對於他人所有之物不得任意取走
    乙節，應知所警惕。再由被告甲○○於本院審理時供述：「
    丙○○說（自助餐店）是他朋友做。要（將系爭餐具）拿去
    給他朋友，他說沒有油不然拿去賣好了」、「當時我拿東西
    給他，我上車，後來看到警車來，我告訴他說警車來了，他
    說沒有關係…」等語，顯見，被告甲○○明知被告丙○○將
    友人（或他人）之物任意轉賣之行徑已有懷疑，並事後與之
    犯意聯絡，才會警告被告丙○○有警車之語，是以被告甲○○確有意圖為自己或第三人不法所有而取走系爭餐具以變現
    之竊盜犯意。此外，並經告訴人丁○○、乙○○2人於警詢
    中指證綦詳，復有贓物照片（見警卷第36頁）、車輛失竊車
    牌資料（見警卷第21頁）及贓物認領保管單2紙（見警卷第
    19 、20頁）在卷可稽，本案事證明確，被告2人犯行洵堪認
    定。
三、核被告丙○○、甲○○所為，均係犯刑法第320條第1項之竊
    盜罪，被告2人就96年2月20日竊取系爭餐具之竊盜犯行有犯
    意聯絡及行為分擔，為共同正犯。又被告丙○○先後2次竊
    盜犯行，犯意各別，行為互殊，應予分論併罰。另被告2人
    分別有事實欄所載之前科科刑及執行紀錄，有臺灣嘉義地方
    法院檢察署刑案資料查註紀錄表、臺灣高等法院被告全國前
    案紀錄表各2份在卷可按，其受有期徒刑之執行完畢，5年以
    內故意再犯本件有期徒刑以上之罪，為累犯，應依刑法第47
    條第1項規定，各加重其刑。爰審酌被告丙○○、甲○○均
    為國小畢業之智識程度，正值壯年，不思循正當管道賺取財
    物，欲謀不勞而獲，屢犯竊盜案件，已經法院判決罪刑確定
    ，亦有仍在法院審理中，仍再犯本案，堪認其素行不良，惟
    念其犯罪動機、手段、方法及被告甲○○係事中方與被告丙○○有犯意聯絡、被告2人為警當場查獲，行竊財物均已發
    還被害人領回、被告丙○○坦承犯行；被告甲○○則否認犯
    行等犯之態度等一切情狀，分別量處如主文所示之刑，被告
    丙○○所犯2罪，並定應執行刑，被告甲○○所犯竊盜罪併
    諭知易科罰金之折算標準，以示懲儆。又被告丙○○以自備
    鑰匙竊取前開重型機車，該自備鑰匙既未扣案，爰不另為沒
    收諭知。
據上論斷，應依刑事訴訟法第299條第1項前段、刑法第28條、第
320條第1項、第47條第1項、第51條第5款、第41條第1項前段，
刑法施行法第1條之1第1項、第2項前段，判決如主文。
本案經檢察官邱美英到庭執行職務
中　　華　　民　　國　　96　　年　　6 　　月　　26　　日
                  刑事第四庭    法　官　王慧娟
上列正本證明與原本無異。
如不服本判決，應於判決送達後10日內向本院提出上訴狀（應附
繕本）。告訴人或被害人如對於本判決不服者，應具備理由請求
檢察官上訴，其上訴期間之計算係以檢察官收受判決正本之日期
為準。
中　　華　　民　　國　　96　　年　　6 　　月　　26　　日
                            　　書記官　黃子祝
附錄論罪科刑法條：
刑法第320條第1項
意圖為自己或第三人不法之所有，而竊取他人之動產者，為竊盜
罪，處 5 年以下有期徒刑、拘役或 5 百元以下罰金。
